

40 ans lexandre81@orange.fr

Portfolio:

www.flickr.com/photos/lexandre

Vidéos:

https://www.youtube.com/channel

Langues

Anglais (intermédiaire) Espagnol (notion)

Atouts

Créativité
Travail en équipe
Force de proposition
Sens de la communication
Autonomie - réactivité - curiosité
Prise de recul - Gestion du stress
Capacité d'adaptation & de décision

Informatique - numérique

Suite Adobe & Suite Office (PAO)

Rédactionnel (SEO - SEA)

Outils collaboratifs & Réseaux sociaux

UI & UX Design

CMS (Wordpress, Prestashop)

Site web basique / semi-avancé

Langages de programmation (codage) HTML / CSS / PHP / JS (notions)

Autres Framework

(notions: Laravel, react, python, ruby)

OS: Windows (IOS, Ubuntu, Linux)

Centres d'intérêt

Photographie - Dessin - Peinture - Informatique - Sciences & Nature

ALEXANDRE COTE

Multimédia (Web-design & Intégration) Employé polyvalent (Social & Commerce)

J'ai acquis au fil des années une certaine appétence en termes de Communication, de par mes expériences professionnelles (métiers exercés) ainsi que personnelles (activités annexes).

Ayant de bonnes compétences en informatique ainsi qu'un certain potentiel en Design, je souhaite stabiliser ma carrière sur des métiers demandant ces qualités.

Compétences professionnelles

Concevoir des supports de communication visuelle
Techniques d'accueil/Veille informationnelle / Règles et consignes de sécurité
Technologies de l'information et de la communication (TIC)

Expériences professionnelles

Stage d'intégrateur web & organisation d'évènementiel (sur 3 évènements)

Buroscope + Association L'Êttre Rennes, France / De Février 2022 à Mai 2022

Téléconseiller - Covid 19

CPAM d'Ille & Vilaine Rennes, France / De juillet 2021 à Août 2021

Depacker

Intérim - PSA - Constructeur automobile Rennes / De Décembre 2018 à Mars 2019

Réceptionniste - agent d'accueil de nuit Auberge de Jeunesse Rennes / D'Août 2012 à Août 2017

Aide à domicile

Chez particulier Dinan / De Janvier 2012 à Janvier 2014

Bénévole - Photographe - Exposant Expériences Diverses Rennes / De Juin 2009 à Juin 2012

Agent d'accueil - hôte de caisse

Carrefour des 3 soleils Rennes / De Novembre 2006 à Janvier 2010

Agent de Fabrication & de contrôle

Intérim - Sagem (Safran) Dinan / D'août 2006 à Septembre 2006

Agent de Parages & de Salaisons

Intérim Kermené - Site de Collinée / De Décembre 2004 à Février 2005

Enquêteur terrain - Sondeur

Intérim - STAR (Keolis) Rennes / Mars 2003

Stagiaire en BTS Force de Vente

Pitrel Publicité - Caisse d'épargne - MMA Dinan / De Septembre 2000 à Juillet 2002

Formations

TiW (Technicien Intégrateur Web)

Buroscope Rennes / D'Octobre 2021 à Juin 2022

Animateur en Communication Digitale

Buroscope Cesson-Sévigné / De Mai 2019 à Juin 2019

CAP Photographie (Par Correspondance)

Cned Bruz / De 2010 à 2011

Deug 1 Histoire de l'Art & Arts Plastiques

Villejean Université Rennes 2 Rennes, France / De 2002 à 2004

BTS Force de Vente

Lycée des Cordeliers Dinan / De 2000 à 2002

Bac STT spécialité ACC

Lycée de La Fontaine des Eaux Dinan / De 1999 à 2000